【裁判字號】    97,簡聲抗,4
【裁判日期】    970306
【裁判案由】    聲請迴避
【裁判全文】
臺灣臺北地方法院民事裁定             97年度簡聲抗字第4號
抗  告  人  甲○○
                      寄台北郵政84之59號信箱
上列抗告人因與相對人遠東國際商業銀行股份有限公司間本院台
北簡易庭96年度北簡字第28897號清償債務事件，抗告人對於民
國97年1月11日本院台北簡易庭所為之96年度北簡聲字第437號民
事裁定提起抗告，本院裁定如下：
    主  文
抗告駁回。
抗告訴訟費用新台幣壹仟元由抗告人負擔。
    理  由
一、按民事訴訟法第三十三條第一項第二款所謂法官執行職務有
    偏頗之虞，係指法官對於訴訟標的有特別利害關係，或與當
    事人之一造有密切之交誼，或其他情形客觀上足疑其為不公
    平之審判者而言。若僅憑當事人之主觀臆測，認法官指揮訴
    訟欠當，則不得謂其有偏頗之虞（最高法院二十九年抗字第
    五六號及六十九年台抗字第四五七號判例參照）。
二、抗告意旨略以：九十六年度北簡字第28897號清償債務事件
    , 承審法官張松鈞於民國（下同）96年11月29日以抗告人上
    訴未繳納裁判費，上訴不合法為由，裁定駁回抗告人上訴。
    惟法官張松鈞裁定補繳裁判費, 應於補繳期限後即96年11月
    18日後, 始得查詢抗告人是否已繳納上訴裁判費，然於96年
    11月17日即已查詢抗告人有無繳交，足證其在抗告人得繳納
    期限內，已預期抗告人不繳費，是客觀事實之描述, 而非主
    觀之推測。又, 送達證書並無記載黏貼抗告人門首及置於信
    箱或其他適當之位置，以為送達; 此外, 九十六年九月十九
    日送達證書所載, 民事判決書由黃御哲簽收, 九十六年十月
    二十三日送達證書所載, 上訴狀繕本由林新峰簽收、九十六
    年十月二十五日送達證書所載, 上訴狀繕本由連明忻簽收等
    , 除法院圓戳章 (訴訟文書送達章)外, 均未經收發室及郵
    務送達, 顯示該等送達非由正常管道送達抗告人, 無須經法
    院收發文及郵務送達抗告人, 即核訴訟文書送達章, 即知法
    官與原告之間有特殊關係, 已造成兩造不平等待遇, 法官張
    松鈞明知送達證書有程序上之瑕疵，未依法補正，仍為駁回
    上訴之裁定，足徵該法官執行職務有偏頗之虞，抗告人已陳
    明法官張松鈞對抗告人已生不公平之事實在卷, 原審仍以未
    指明有何具體足認符合民事訴訟法第三十三條第一項第二款
    規定情形, 並釋明等理由, 駁回迴避之聲請, 於法不合, 為
    此提出抗告云云。
三、經查，抗告人主張本院台北簡易庭96年度北簡字第28897號
    事件之承審法官在繳費期限內, 預設抗告人不繳費及送達有
    諸多瑕疵為由，認執行職務有偏頗之虞, 惟所提出之事實理
    由, 與訴訟標的利害關係，或與當事人之一造有何密切之交
    誼或嫌怨無關, 又該等事由存否爭議, 非由法官迴避聲請救
    濟, 抗告人僅憑主觀臆測法官執行職務有偏頗之虞, 與前揭
    法律規定不合，且抗告人亦未提出能及時調查之證據，原裁
    定駁回其聲請，核無違誤。
四、綜上所述，抗告人聲請法官迴避，於法不合，原審駁回其聲
    請，核屬正當。抗告意旨指摘原裁定不當，求予廢棄改判，
    為無理由，應予駁回。
五、依民事訴訟法第495之1、第449條第1項、第95條、第78條，
    裁定如主文。
中    華    民    國    97    年    3     月     6    日
                  民事第五庭審判長法  官  薛中興
                                  法  官  林妙黛
                                  法  官  周祖民
以上正本係照原本作成。
本裁定不得再抗告。
中    華    民    國    97    年    3     月     7    日
                                  書記官  王文心


司法院資訊處製作；財團法人民間司法改革基金會備份。
